【裁判字號】    99,審易,3826
【裁判日期】    991007
【裁判案由】    竊盜
【裁判全文】
臺灣高雄地方法院刑事判決            99年度審易字第3826號
公  訴  人  臺灣高雄地方法院檢察署檢察官
被      告  甲○○
上列被告因竊盜案件，經檢察官提起公訴（99年度偵字第23115
號），被告就被訴事實為有罪陳述，經本院告知簡式審判程序之
旨，並聽取當事人之意見後，裁定依簡式審判程序審理，判決如
下：
    主  文
甲○○犯竊盜罪，累犯，處有期徒刑陸月，如易科罰金，以新臺
幣壹仟元折算壹日；又犯竊盜罪，累犯，處有期徒刑伍月，如易
科罰金，以新臺幣壹仟元折算壹日。應執行有期徒刑拾月，如易
科罰金，以新臺幣壹仟元折算壹日。
    事  實
一、甲○○前於民國93年間因施用第一、二級毒品案件，經本院
    以93年度訴字第987 號各判處有期徒刑10月、7 月，應執行
    有期徒刑1 年4 月，嗣其提起上訴，經臺灣高等法院高雄分
    院（下稱高雄高分院）以93年度上訴字第899 號判處有期徒
    刑1 年、8 月，應執行有期徒刑1 年6 月確定；又因竊盜案
    件，經本院以93年度簡字第2011號判處有期徒刑4 月，嗣臺
    灣高雄地方法院檢察署檢察官提起上訴，經本院以93年度簡
    上字第394 號判處有期徒刑1 年4 月，嗣甲○○提起上訴，
    經高雄高分院以93年度上易第576 號駁回上訴確定。上開各
    罪並經高雄高分院以96年度聲減字第416 號裁定各減為有期
    徒刑6 月、4 月、8 月，並定應執行刑為有期徒刑1 年5 月
    ；又因竊盜案件，經本院以94年度易字第301 號判處有期徒
    刑1 年10月，嗣檢察官及甲○○均提起上訴，經高雄高分院
    以94年度上易字第208 號判處有期徒刑2 年2 月確定；又因
    施用第一、二級毒品案件，經本院以94年度訴字第1539號各
    判處有期徒刑1 年4 月、10月，應執行有期徒刑2 年，嗣甲○○提起上訴，經高雄高分院以94年上訴字第1090號駁回上
    訴確定，並以96年度聲減字第416 號裁定減刑為有期徒刑8
    月、5 月，與前開竊盜案件之有期徒刑2 年2 月，定應執行
    刑為有期徒刑3 年，並與上開應執行刑1 年5 月接續執行，
    於99年1 月15日假釋出監並付保護管束，於99年4 月20日保
    護管束期滿，假釋未經撤銷執行完畢。
二、甲○○猶不知悔改，於99年6 月12日下午某時許（起訴書誤
    載為晚上9 時許），行經高雄市○○區○○街1 號「健身工
    廠」騎樓前，見乙○○使用之車號XIP-755 號普通重型機車
    停放該處，竟意圖為自己不法之所有，持其路邊撿拾之鑰匙
    1 串（共7 支）啟動電門，徒手竊取上開機車得手（三陽廠
    牌1994年份，價值約新臺幣【下同】5,000 元，已由乙○○
    領回，惟車牌1 面尚未尋獲），旋即騎乘該車離去，並將該
    車車牌1 面予以丟棄。又為躲避查緝，復意圖為自己不法之
    所有，於99年6 月15日上午9 時前之某時（起訴書誤載為10
    時20分），行經高雄市○○區○○街64號1 樓前，見丙○○
    所有車號PZZ-717 號普通重型機車停放該處，即徒手將該車
    牌1 面拔下而竊取得逞，並安裝於上開竊得之車號XIP-755
    號機車上使用。嗣於同年月15日下午4 時40分許，在高雄縣
    旗山鎮○○○路與中華路口，為警發現其所使用之機車為贓
    車攔查圍捕，當場查獲，始悉上情。
三、案經乙○○、丙○○訴由高雄縣政府警察局旗山分局移送臺
    灣高雄地方法院檢察署檢察官偵查起訴。
    理  由
一、本案被告甲○○所犯均為死刑、無期徒刑、最輕本刑為3年
    以上有期徒刑以外之罪，其於準備程序中就被訴事實為有罪
    之陳述，經本院告知簡式審判程序之旨，並聽取當事人意見
    後，認宜進行簡式審判程序，爰依刑事訴訟法第273 條之1
    第1 項規定，裁定進行簡式審判程序，合先敘明。
二、上揭犯罪事實業據被告坦承不諱，核與證人即被害人乙○○
    、丙○○、證人即被告友人呂榮得、李淑娟於警詢時之證述
    相符（見偵卷第8 至17頁），並有高雄縣政府警察局搜索、
    扣押筆錄1 份、贓物認領保管單2 紙、車號XIP-755 機車及
    車牌號碼PZZ-717 號機車失車案件基本資料詳細畫面報表、
    車輛尋獲電腦輸入單各2 張在卷可稽（見偵卷第18至23、29
    至30頁），足認被告之任意性自白均與事實相符，得為認定
    犯罪之依據。從而，本案事證明確，被告犯行均堪認定，應
    依法論科。
三、核被告所為，均係犯刑法第320 條第1 項之竊盜罪。被告先
    後二次犯行，犯意各別，行為互殊，應予分論併罰。又被告
    有如事實欄所載受有期徒刑執行完畢之事實，有臺灣高等法
    院被告前案紀錄表1 份在卷可憑，其受徒刑執行完畢，5 年
    以內故意再犯此二件有期徒刑以上之罪，均為累犯，應各依
    刑法第47條第1 項規定，加重其刑。爰審酌被告前有多次竊
    盜前科，有上開臺灣高等法院被告前案紀錄表可參，素行不
    佳，其受刑之執行後，猶不知悔改，不思以正當途逕賺取生
    活所需，任意竊取他人物品，侵害他人財產法益，價值觀念
    偏差，其隨機竊取被害人乙○○之上開機車，復為躲避警方
    查緝，竟將該車車牌任意棄置，並竊取被害人丙○○上開機
    車車牌使用，造成被害人乙○○、丙○○之損害，危害社會
    治安，所為實不足取，惟念及其於本院審理時尚能坦承犯行
    ，犯後態度尚可，其所竊取之財物均已發還被害人，有上開
    贓物認領保管單可參，並考量上開機車、車牌之價值，及其
    犯罪動機、目的、手段、智識程度、生活狀況、所生損害等
    一切情狀，分別量處如主文所示之刑，並定其應執行刑，以
    示懲儆。至扣案鑰匙1 串（7 支），固為被告犯罪所用之物
    ，惟其供稱乃在路上撿拾之物（見偵卷57頁、本院卷第20頁
    ），卷內既別無事證證明上開鑰匙乃經所有權人拋棄而非遺
    失，而因被告拾得而為其取得所有，爰均不予宣告沒收，附
    此敘明。
據上論斷，應依刑事訴訟法第299 條第1 項前段、第273 條之1
第1 項，刑法第320 條第1 項、第47條第1 項、第41條第1 項前
段、第8 項、第51條第5 款，刑法施行法第1 條之1 第1 項、第
2 項前段，判決如主文。
本案經檢察官王兆琳到庭執行職務。
中    華    民    國    99    年    10    月    7    日
                      刑事第十庭      法  官  周佳佩
以上正本證明與原本無異。
如不服本判決應於收受送達後10日內向本院提出上訴書狀，並應
敘述具體理由；如未敘述上訴理由者，應於上訴期間屆滿後20日
內向本院補提理由書（均須按他造當事人之人數附繕本）「切勿
逕送上級法院」。
中    華    民    國    99    年    10    月    7     日
                                      書記官  李承悌
附錄本案論罪科刑法條：
刑法第320 條第1 項
意圖為自己或第三人不法之所有，而竊取他人之動產者，為竊盜
罪，處5 年以下有期徒刑、拘役或5 百元以下罰金。

司法院資訊處製作；財團法人民間司法改革基金會備份。
